臺灣嘉義地方法院刑事判決　　　　　　　　　　　　　九十一年度訴字第三七二號
　　公　訴　人　臺灣嘉義地方法院檢察署檢察官
　　被　　　告　甲○○
右列被告因違反自來水法案件，經檢察官提起公訴（九十一年度偵字第一八一○號）
，本院判決如左：
    主  文
甲○○連續未經自來水事業許可，在自來水事業供水管線上取水，處有期徒刑參月，
如易科罰金以參佰元折算壹日。
    事  實
一、甲○○意圖為自己不法之所有，基於概括之犯意，於民國九十一年二月十八日某
    時，未經自來水事業即台灣省自來水股份有限公司（下稱自來水公司）許可，擅
    自在嘉義縣中埔鄉○○路○段八十七號前之自來水公司供水管線上以鐵管一支私
    接水管，並自該日起，連續竊取自來水多次，供其位於嘉義縣中埔鄉○○路○段
    九十五巷一弄一號住宅及該住宅所處社區內之營繕工程使用，每日取用約二公噸
    左右之自來水。迨於九十一年三月七日上午十時三十分許，為警會同自來水公司
    第五區管理處稽查員丙○○當場查獲，並得扣得甲○○用以竊水惟不知何人所有
    之鐵管一支。
二、案經嘉義縣警察局中埔分局報告臺灣嘉義地方法院檢察署檢察官偵查起訴。
    理  由
一、訊據被告甲○○矢口否認有何犯行，辯稱：不知係何人竊水，其在嘉義縣中埔鄉
    ○○路○段九十五巷一弄一號住宅僅使用地下水，未使用任何自來水，警訊時乃
    因自來水公司人員告以罰款即可結案了事，因而坦承云云。經查：右揭犯罪事實
    ，業據被告於警訊時坦承不諱（警卷第一頁至第四頁偵訊筆錄），核與證人即自
    來水公司第五區管理處稽查員丙○○於警訊、偵查及審理時所為證言要屬一致（
    警卷第九頁至第十頁偵訊筆錄，偵查卷第二十七頁至第二十八頁、第五十四頁及
    其反面，本院卷第十二頁至第十九頁、第三十八頁訊問筆錄，本院卷第四十九頁
    審判筆錄），復有查獲現場照片八張、被害報告一份、用水實地調查表一張、處
    理報告單一紙等在卷足稽（警卷第十二頁至第十三頁，偵查卷第十一頁至第十二
    頁、第二十九頁至第三十頁），並有自私接自來水管線處扣得之鐵管一支可資佐
    證。
二、雖被告辯稱其於警訊時之自白係受不實誘導所為云云，惟查，被告前曾於八十七
    年間因過失致死案件經本院八十七年度交易字第三三七號判處有期徒刑八月，緩
    刑二年確定，甫於九十年六月一日緩刑期滿，有卷附臺灣高等法院被告全國前案
    紀錄表一份可查（本院卷第五頁），其曾親炙司法偵查審判程序，當知案涉刑罰
    之嚴重性，而本件係嘉義縣警察局中埔分局會同自來水公司人員於九十一年三月
    七日上午十時三十分許抵赴現場查獲，被告當時即在一旁，旋與警方同至該分局
    頂六派出所，復由警員羅錦順於同日上午十一時十分許訊問被告且製作偵訊筆錄
    等情，均有嘉義縣警察局中埔分局九十一年三月七日嘉中警三字第○九一○○○
    一一四七號刑事案件報告書、同日偵訊筆錄在卷可考（偵查卷第一頁，警卷第一
    頁），被告既由職司偵查犯罪職務之警員親自訊問並當場製作偵訊筆錄，斷無不
    知本件絕不可能僅由自來水公司罰款結案而得免除任何刑事責任。因之，被告所
    謂罰款結案即可了事云云，無非託詞。
三、又查，被告於警方會同自來水公司人員查獲時即在現場，已如前述，除此之外，
    被告見警方及自來水公司人員前來查訪，當下表示確係自己私接自來水，並偕同
    上開人員至一旁住宅內進行水質測試，結果其內水龍頭所流者確係自來水等情，
    迭據前開證人丙○○於警訊、偵查及審理時證述無訛（警卷第九頁反面偵訊筆錄
    ，偵查卷第二十七頁反面訊問筆錄，本院卷三十八頁訊問筆錄），而證人丙○○
    與被告素眛平生，毫無仇怨，諒無誣攀之道理，所為證言並無任何瑕疵可言。
四、被告或許辯稱不詳人士私接之自來水管線開關旁，另有地下水管線開關，其僅利
    用後者取用地下水云云（本院卷第三十六頁訊問筆錄、第五十一頁審判筆錄），
    而證人即承包被告住處社區工程之建商乙○○於偵查中亦證述現場除自來水外另
    有其他地下水源（偵查卷第三十九頁訊問筆錄），且有嘉義縣中埔鄉○○路○段
    一○五之一號後方地下水蓄水池二張片在卷可稽（偵查卷第十三頁），而依前開
    查獲現場照片所示，自來水管線開關旁確有別於自來水開關之其他不明管線開關
    。然查，被告現居住於嘉義縣中埔鄉○○路○段九十五巷一弄一號，該住宅所處
    社區共有六十六戶，被告與家人共六人已搬入居住，除被告乙戶外，僅有其隔壁
    乙戶係前來借住，除此之外，並沒有其他人住在同一社區內等情，均為被告及證
    人即查獲時承攬該社區營繕工程之潤億營造公司業務經理丁○○所是認（本院卷
    第三十八頁、第四十八頁訊問筆錄，警卷第七頁至第八頁偵訊筆錄），亦經被告
    指認該社區地圖明確（本院卷第二十六頁）。又該社區內本設有一自來水總錶連
    通全部社區各住戶內之水管，原本擬俟社區全部興建完成後，始就各戶申裝分錶
    ，嗣因建商於興建完成以前即積欠總錶水費未繳，而為自來水公司拆錶，本件私
    接自來水之地點即係業經拆除之總錶處等情，均據前開證人丙○○證述屬實（警
    卷第九頁至第十頁偵訊筆錄，偵查卷第五十四頁訊問筆錄，本院卷第十三頁至第
    十四頁、第四十九頁訊問筆錄），並有前開用戶資料維護作業資料可佐（警卷第
    十一頁）。職是，總錶經拆除之後，復於同處再予連通，居住其內之被告即可使
    用自來水，應可認定。復按自來水係經層層消毒淨化，相較於未經過任何處理之
    地下水，前者實屬較為乾淨之水源，倘供居住飲用，至有可能使用者應為自來水
    ，鮮有干冒敗壞身體健康之風險，捨棄自來水而僅取用地下水飲用維生之理，是
    被告使用地下水之事實縱令為真，仍不足以排除其兼用自來水之可能。此外，另
    一住戶既為借住，顯非經常居住其中，與被告乙戶六人相互參照，其私自接用自
    來水之可能性自然薄弱許多。
五、被告居住在遭私接管線之社區內，已如前述，此外，被告又兼承包該社區部分工
程，對工地頗為熟稔，負責營繕之潤億營造公司需用水源時，均委由被告負責察
    看開啟開關等情，亦為被告及前開證人丁○○同陳無誤（偵查卷第六頁、第二十
    一頁反面、第三十八頁反面至第三十九頁反面訊問筆錄，本院卷第十七頁訊問筆
    錄）。另地下水與自來水之管線開關均在同一處，除為被告所自承外（本院卷第
    五十一頁審判筆錄），復有被告所提照片二張附卷可證（本院卷第五十四頁）。
    準此，被告對於地下水及自來水管線開關之位置及啟閉當知之甚詳。而該社區住
    戶內之水龍頭於查獲時經證人丙○○進行水質測試，確實流出自來水等情，業已
    敘明。被告對於水源管線開關既是了然於胸，自來水又確遭私接，被告當無不知
    之理，所辯毫不知情云云，顯非真實。從而，被告所辯，均與事理有違，無非畏
    罪圖卸之詞，不值採信。事證明確，其犯行洵以認定。
六、核被告所為，係犯自來水法第九十八條第一款之罪。被告多次取水之行為，時間
    緊接，犯罪構成要件又復相同，顯係基於概括之犯意為之，為連續犯，爰依刑法
    第五十六條之規定以一罪論，並加重其刑。爰審酌被告前雖曾受刑之宣告，惟緩
    刑期滿，有前開前案紀錄表可循，該刑之宣告已失其效力，形同未有前科，素行
    尚可，貪圖私慾，未充分尊重他人財產，致罹刑典，犯罪之動機、目的及方法，
    迄今仍未與被害人台灣自來水公司達成民事和解賠償損害，臨訟翻覆其詞，多所
    矯飾之態度等一切情狀，量處如主文所示之刑，並諭知易科罰金之折算標準，以
    資懲儆。末扣案之鐵管一支，係被告用以竊水之用，雖經認定，惟被告否認犯罪
    ，復查無任何證據得證明係何人所有，爰不另宣告沒收。
據上論斷，應依刑事訴訟法第二百九十九條第一項前段，自來水法第九十八條第一款
，刑法第十一條前段、第五十六條、第四十一條第一項前段，罰金罰鍰提高標準條例
第一條前段、第二條，判決如主文。
本案經檢察官李文和到庭執行職務。
中      華      民      國    九十一    年      十      月     十七     日
                                      臺灣嘉義地方法院刑事第二庭
                                          法  官  張  道  周
右正本證明與原本無異。
如不服本判決，應於判決送達後十日內向本院提出上訴狀( 應附繕本 )。
中      華      民      國    九十一    年      十      月     十七     日
                                          書記官  王  佩  湘
附錄本判決論罪法條全文
自來水法第九十八條
有左列行為之一者為竊水，處五年以下有期徒刑、拘役或五百元以下罰金：
  一、未經自來水事業許可，在自來水事業供水管線上取水者。
  二、繞越所裝量水器私接水管。
  三、毀損或改變量水器之構造，或用其他方法致量水器失效或不準確者。
  四、未經自來水事業許可，擅自開啟消火栓取用自來水者。但因消防需要而開啟不
      在此限。
